【裁判字號】    92,交簡上,140
【裁判日期】    920924
【裁判案由】    公共危險
【裁判全文】
臺灣臺北地方法院刑事判決                      九十二年度交簡上字第一四○號
    上  訴  人
    即  被  告  甲○○  男  四.
右列上訴人即被告因公共危險案件，不服本院台北簡易庭於民國九十二年五月三十日
所為九十二年度北交簡字第三六九號第一審刑事簡易判決（聲請簡易判決處刑案號：
九十二年度偵字第一三三號），提起上訴，本院管轄第二審之合議庭判決如左：
    主  文
上訴駁回。
    事  實
一、甲○○於民國九十一年九月二十四日晚上十一時許起至翌日凌晨一時許止，在台
    北市○○街某餐廳服用酒類，已達反應較慢、感覺減低、影響駕駛而不能安全駕
    駛動力交通工具之程度，猶於酒後騎乘動力交通工具即車號ＱＧＹ—九四○號輕
    機車上路返家，於九十一年九月二十五日凌晨一時四十一分許行經台北市○○區
    ○○路四段一五一巷十一號前為警攔檢，測得其吐氣所含酒精濃度達每公升零點
    六三毫克。
二、案經台北市政府警察局大安分局報請臺灣臺北地方法院檢察署檢察官偵查聲請簡
    易判決處刑。
    理  由
一、訊據被告甲○○，對於其在右揭時、地酒後騎乘機車為警攔檢，測試其吐氣所含
    酒精濃度達每公升零點六三毫克之事實坦承不諱，並有吐氣所含酒精成份測試成
    果表壹紙在卷可資佐證。被告雖辯稱：伊因本件酒醉駕車，業已繳清行政罰鍰，
    不應再對伊科以刑罰云云。惟按：汽車駕駛人，駕駛汽車經測試檢定酒精濃度超
    過規定標準者，處新台幣一萬五千元以上六萬元以下罰鍰，並當場移置保管其車
    輛及吊扣其駕駛執照一年；服用酒類不能安全駕駛動力交通工具而駕駛者，處一
    年以下有期徒刑、拘役或三萬元以下罰金，道路交通管理處罰條例第三十五條第
    一項第一款、刑法第一百八十五條之三分別定有明文，前者係國家為維持行政上
    之秩序，達成國家行政之目的，對違反行政上義務者所科之制裁，屬行政罰性質
    ，後者則係針對違反刑事法律之犯罪行為所科予行為人之制裁，屬刑事刑罰，二
    者各有不同規範目的，不容混為一談。被告於前揭時、地酒後駕車之舉，同時違
    反前引法條之規定，縱伊已依法完納行政罰鍰或吊扣駕照之處分，伊應負之刑事
    責任未能因此即告免除，被告以前開情詞置辯，顯係對法律制度之曲解，尚非可
    採。
二、又按刑法第一百八十五條之三所規定服用酒類，不能安全駕駛動力交通工具而駕
    駛者，應負刑事責任，揆其立法目的本在藉抽象危險犯之犯罪構成要件，以嚇阻
    酒後駕車者對道路交通安全之危害，本不以發生實害為必要。而所謂不能安全駕
    駛之認定，並無一定之數值可供界定，而係由法院以一般社會通念之客觀標準，
    足生公共危險時即足。目前行政機關所取締酒後駕車之參考標準，係依法務部於
    八十八年五月十日邀集司法院刑事廳、交通部、行政院衛生署、內政部警政署及
    中央警察大學等機關開會，所為凡呼氣酒精濃度逾每公升含零點五五毫克時，即
    屬不能安全駕駛之決議。上開會議決議本身固僅屬檢警取締酒後駕車之參考，尚
    無拘束法院之效力，惟以上開會議決議所採之標準，係參考美國、德國及日本等
    國家所進行之酒精濃度與精神狀態之測試實驗，亦即，各項實驗均發現凡呼氣中
    酒精濃度達每公升零點五五毫克時，就人之生理方面，已產生視覺反應遲鈍、影
    像不能集中、同時不能看清前方路況及車旁照後鏡等狀況，及駕駛能力已受有影
    響、肇事率已為一般人正常人之十倍之事實。被告於遭警攔測時，呼氣中酒精濃
    度每公升達零點六三毫克，有酒測單一份附卷可參，依一般社會通念，已達不能
    安全駕駛之程度。且被告遭查獲前有轉彎或變換車道未打方向燈或方向燈錯誤；
    或有駛入對向車道、單行道等異常駕駛行為，又於查獲、測試或訊問過程，有多
    話等情，亦有警製刑法第一百八十五條之三案件測試觀察紀錄表在卷可參，益證
    被告於酒後已達不能安全駕駛動力交通工具之程度。被告空言指稱伊於遭警查獲
    當日騎乘之機車老舊，無法構成公共危險云云，並不足採。又被告於酒後確有駕
    車之事實，業如前述，準此，本件事證明確，被告確有於飲用酒類後，已達不能
    安全駕駛動力交通工具而仍然駕駛之犯行，應予依法論科。
三、核被告所為，係犯刑法第一百八十五條之三服用酒類不能安全駕駛動力交通工具
    而駕駛罪。原審以被告犯行明確而適用上開法條、同法第四十二條第二項、罰金
    罰鍰提高標準條例第二條之規定，判處罰金一萬八千元，並諭知易服勞役之折算
    標準，經核認事用法及量刑均無不當，應予維持。被告上訴空言指摘原審量刑過
    重，難認有理，應予駁回。
據上論斷，依刑事訴訟法第四百五十五條之一第一項、第三項，第三百六十八條，判
決如主文。
本案經檢察官黃東焄到庭執行職務。
中      華      民      國     九十二     年      九      月    廿四    日
                                      臺灣臺北地方法院交通法庭
                                          審判長法  官  陳博文
                                                法  官  鄧德倩
                                                法  官  陳婷玉
右正本證明與原本無異。
不得上訴。
                                                書記官  陳弘文
中      華      民      國     九十二     年      九      月    廿四    日


司法院資訊處製作；財團法人民間司法改革基金會備份。
